臺灣臺南地方法院臺南簡易庭小額民事判決
111年度南小字第790號
原      告  丁惠平  
被      告  張炎生  

上列當事人間因竊盜案件，經原告提起刑事附帶民事訴訟，由本
院刑事庭移送前來（111年度易字第53號；111年度附民字第68號
），於民國111年9月26日言詞辯論終結，本院判決如下：
    主  文
被告應給付原告新臺幣4 萬元，及自民國111 年2 月12日起至清
償日止，按週年利率5%計算之利息。
訴訟費用由被告負擔。
本判決得假執行。
    事實及理由
一、兩造主張
　㈠原告主張：
　⒈被告於民國110 年12月12日凌晨0 時9分許（日時下以「00.0
    0.00/00:00:00」格式），至臺南市○○區○○路0號之原告住處
    ，毀壞原告住處鐵窗及玻璃窗戶侵入該住宅，竊取現金新臺
    幣（下同）4 萬元，旋即逃逸。經原告發現遭竊報案，經警
    查獲移送檢察官偵辦起訴，由本院判處其犯毀越窗戶侵入住
    宅竊盜罪（本院111 年度易字第53號），經被告提起上訴，
    經臺灣高等法院臺南分院駁回上訴確定（111年度上易字第1
    63號）。
　⒉原告因被告竊盜犯行，受有現金4 萬元遭竊損害，爰依民法
    第184 條第1 項之侵權行為法律關係，聲明：被告應給付原
    告4萬元，及自起訴狀繕本送達翌日起按週年利率百分之5計
    算之利息（起訴狀送達日111.02.11）。
  ㈡被告答辯：被告於言詞辯論期日（111.09.26）到場，就原告
    請求之金額不爭執，惟主張現因在監無法償還。　　　
二、得心證之理由
　㈠被告上開竊盜行為，經本院刑事庭判處其犯毀越窗戶侵入住
    宅竊盜罪，並由臺灣高等法院臺南分院駁回被告上訴確定，
    被告於審理中對上開犯罪事實不爭執，是被告對原告構成侵
    權行為，堪認屬實。
　㈡原告因被告竊盜行為，受有現金4 萬元損失，被告對該金額
    亦不爭執，則原告依侵權行為法律關係，請求被告賠償4 萬
    元及自受請求起至清償止之法定利息，核屬有據。
三、從而，原告依侵權行為法律關係，請求被告賠償如主文所示
    金額，為有理由，應予准許。
四、職權宣告假執行與訴訟費用額
　㈠本件係依小額程序為被告敗訴之判決，依民事訴訟法第436 
    條之20規定，應依職權宣告假執行。
　㈡本件訴訟費用額，依民事訴訟法第436條之19第1 項規定，依
    後附計算書確定如主文第2項所示金額。
中　　華　　民　　國　　111 　年　　10　　月　　3 　　日
                  臺南簡易庭  法  官  陳世旻
以上正本證明與原本無異。
如不服本判決，應於送達後20日內，向本院提出上訴狀並表明上
訴理由（依民事訴訟法第436條之24第2項之規定，對於小額程序
之第一審判決提起上訴，非以其違背法令為理由，不得為之），
如於本判決宣示後送達前提起上訴者，應於判決送達後20日內補
提上訴理由書（須附繕本）。　　　　　　　　　
中　　華　　民　　國　　111 　年　　10　　月　　3 　　日
　　　　　　　　　            書記官  林怡芳　　　　
附錄：訴訟費用計算書（新臺幣）   項        目 金   額 備註 第一審裁判費 0元 依民事訴訟法第78條，應由被告負擔，惟因為刑事附帶民事訴訟移送民事庭且未因擴張聲明再收裁判費，故裁判費為0 元。 合        計 0元